臺灣屏東地方法院刑事判決　　　　　　　　　　　　　九十三年度訴字第七三七號
　　公　訴　人　臺灣屏東地方法院檢察署檢察官
　　被　　　告　乙○○　男　二.
右列被告因違反毒品危害防制條例案件，經檢察官提起公訴（九十二年度偵字第六二
０四號），本院裁定改依簡式審判程序審理，判決如左：
    主　　  文
乙○○轉讓第二級毒品，處有期徒刑柒月。扣案之愷他命拾貳顆，均沒收。
    事實及理由
一、乙○○與陳志偉、吳秋雄三人，於民國九十二年十二月十六日晚間，前往屏東屏
    東縣恆春鎮○○路四十巷七號縱橫天下ＫＴＶ包廂內飲酒、唱歌。詎翌日即九十
    二年十二月十七凌晨某時，有一姓名年籍不詳之成年男子至該包廂內兜售第二級
    毒品ＭＤＭＡ及第三級毒品愷他命，乙○○即向之購買第二級毒品ＭＤＭＡ三顆
    及第三級毒品愷他命十五顆，乙○○旋基於轉讓第二級毒品ＭＤＭＡ及第三級毒
    品愷他命之犯意，乙○○除取出第二級毒品ＭＤＭＡ、第三級毒品愷他命各一顆
    供己施用外，又先後將第二級毒品ＭＤＭＡ、第三級毒品愷他命各分一顆免費供
    陳志偉、吳秋雄二人施用，並將所餘第三級毒品愷他命十二顆平分贈與陳志偉、
    吳秋雄二人，以此方式轉讓第二級毒品ＭＤＭＡ二顆及第三級毒品愷他命十四顆
    。嗣於九十二年十二月十七日十時三十分許，經警在上開包廂內當場查獲陳志偉
    、吳秋雄又持有第三級毒品愷他命六顆，而始知上情。
二、右開犯罪事實，有左列事證可資憑佐：
（一）被告於本院審理時之自白。
（二）證人陳志偉九十二年十二月十七日、九十三年七月二十日偵訊筆錄。
（三）證人吳秋雄九十二年十二月十七日、九十二年十二月二十七日偵訊筆錄。
（四）行政院衛生署管制藥品局檢驗成績書一紙。
（五）法務部調查局檢驗通知書三紙。
（六）愷他命十二顆扣案。
（七）現片八幀。
三、按ＭＤＭＡ及愷他命分屬毒品危害防制條例第二條第二項第二款、第三款所定之
    第二級、第三級毒品，均不得持有、轉讓或販賣。而同條例第八條所稱之轉讓，
    係指一切無償轉讓，亦即基於無償移轉毒品所有權意思之交付行為。再按如數行
    為於同時同地或密切接近之時地實施，侵害同一之法益，各行為之獨立性極為薄
    弱，依一般社會觀念，在時間差距上，難以強行分開，在刑法評價上，以視為數
    個舉動之接續施行，合為包括之一行為予以評價，較為合理，屬接續犯，為包括
    之一罪（最高法院八十六年度台上字第三二九五號判例可資參照）。核被告免費
    提供第二級毒品ＭＤＭＡ各一顆予陳志偉、吳秋雄施用之所為，係犯毒品危害防
    制條例第八條第二項之轉讓第二級毒品罪。被告先後將第三級毒品愷他命各一顆
    免費提供陳志偉、吳秋雄二人施用及贈與陳志偉、吳秋雄二人各六顆第三級毒品
    愷他命之行為，核其所為，係犯同條例第八條第三項之轉讓第三級毒品罪。被告
    轉讓前持有第二級毒品ＭＤＭＡ之低度行為，應為轉讓之高度行為所吸收，不另
    論罪。又毒品危害防制法第八條禁止轉讓毒品之立法意旨，乃在遏止毒品之擴散
    及氾濫，以免危害國民之健康，所保護者乃社會法益，而非個人法益，倘同時將
　　之轉讓數人，所侵害者仍為單一之社會法益。因此，被告同時轉讓第二級毒品Ｍ
　  ＤＭＡ予陳志偉、吳秋雄二人之犯行，應僅論以一個轉讓第二級毒品罪；被告同
    時轉讓第三級毒品愷他命予陳志偉、吳秋雄二人之犯行，應僅論以一個轉讓第三
    級毒品罪。又被告上開轉讓第二級毒品ＭＤＭＡ、第三級毒品愷他命之行為，在
    時間、地點均極為密切接近之情況下，依前開判例意旨，應視為數個舉動之接續
    施行，為包括之一行為，是被告一行為轉讓第二級毒品ＭＤＭＡ、第三級毒品愷
    他命予陳志偉、吳秋雄之犯行，係一行為觸犯毒品危害防制法第八條第二項轉讓
    第二級毒品及同條第三項轉讓第三級毒品罪，為一行為觸犯數罪名，係想像競合
　　犯，應從一重之轉讓第二級毒品罪論處。公訴人認被告同時轉讓第二、三級毒品
　  予陳志偉、吳秋雄之行為，係侵害同一法益，應成立想像競合犯及被告先後分別
    轉讓第二、三級毒品予陳志偉、吳秋雄之行為，均有未洽，併此敘明。爰審酌被
    告之犯罪動機、目的、手段、轉讓毒品數量非鉅及犯罪後坦承犯行等一切情狀，
    量處如主文所示之刑。扣案之愷他命十二顆為第三級毒品，為被告所有，供轉讓
    毒品所用之物，業經被告供明在卷，爰依毒品危害防制條例第十九條第一項宣告
    沒收之。
據上論斷，應依刑事訴訟法第二百七十三條之一第一項、第二百九十九條第一項前段
第三百十條之二、第四百五十四條第一項，毒品危害防制條例第八條第二項、第三項
、第十九條第一項，刑法第十一條前段、第五十五條，判決如主文。
本案經檢察官甲○○到庭執行職務。
中　　　華　　　民　　　國　　九十四　　年　　　一　　　月　　三十一　　日
                                      臺灣屏東地方法院刑事第二庭
                                          法  官  蘇碧珠
右正本證明與原本無異。
如不服本判決應於收受本判決送達後十日內向本院提出上訴書狀，其未敘述上訴理由
者，並得於提起上訴後十日內向本院補提理由書狀（均須按他造當事人之人數附繕本
 ）「切勿逕送上級法院」
                                          書記官  王秋淑
中　　　華　　　民　　　國　　九十四　　年　　　二　　　月　　一   　　日
附錄本案論罪科刑法條全文
毒品危害防制條例第八條：
轉讓第一級毒品者，處一年以上七年以下有期徒刑，得併科新臺幣一百萬元以下罰金
。
轉讓第二級毒品者，處六月以上五年以下有期徒刑，得併科新臺幣七十萬元以下罰金
。
轉讓第三級毒品者，處三年以下有期徒刑，得併科新臺幣三十萬元以下罰金。
轉讓第四級毒品者，處一年以下有期徒刑，得併科新臺幣十萬元以下罰金。
前四項之未遂犯罰之。
轉讓毒品達一定數量者，加重其刑至二分之一，其標準由行政院定之。
